【裁判字號】    96,交聲,995
【裁判日期】    970131
【裁判案由】    交管條例聲異
【裁判全文】
臺灣板橋地方法院交通事件裁定         96年度交聲字第995號
異  議  人
即受處分人  甲○○
上列異議人即受處分人因違反道路交通管理處罰條例案件，對於
交通部公路總局臺北區監理所於民國九十五年十月十九日所為北
監自裁字裁四○－ＧＣ0000000號裁決，聲明異議，本院
裁定如下：
    主  文
原處分撤銷。
甲○○汽車駕駛人，駕駛汽車不遵守道路交通標線之指示，處罰
鍰新臺幣玖佰元。
    理  由
一、按停止線，乃用以指示行駛車輛停止之界線，車輛停止時，
    其前懸部分不得伸越該線，道路交通標誌標線號誌設置規則
    第一百七十條第一項定有明文。又汽車駕駛人，駕駛汽車有
    不遵守道路交通標誌、標線、號誌之指示，而本章各條無處
    罰之規定者，處新臺幣（下同）九百元以上一千八百元以下
    罰鍰，道路交通管理處罰條例第六十條第二項第三款亦有規
    定。而在面對圓形紅燈時駕駛人超越停止線之行為，究僅係
    不遵守停止線之標線指示，抑或已屬闖紅燈，依交通部八十
    二年四月二十二日交路字第○○九八一一號函所示，於有繪
    設路口範圍者，車輛無視於紅燈警示，有穿越路口之意圖，
    而車身已伸入路口範圍亦視同闖紅燈；若僅伸越停止線而未
    達路口範圍者，則視為不遵守標線指示。又目前交岔路口已
    繪設網狀黃線區者暫以該範圍視作路口。有上開函文一份在
    卷可按。
二、本件異議人即受處分人甲○○於民國九十六年二月十九日下
    午七時三分許，駕駛車號ＡＮ－七八三三號自用一般小客車
    ，行經有燈光號誌管制之基隆市○○○路與武隆街口，於面
    對圓形紅燈時，有車身超越停止線而停於停止線前方之交通
    違規行為，為警依「微電腦闖紅燈及測速自動照相設備」攝
    得受處分人上開違規情形，乃逕依該採證照片製單舉發，並
    於九十六年四月四日依法送達受處分人透過所長暨服務信箱
    網路陳報之臺北縣新莊市○○路一○○巷十五號之新址，並
    由設於該址之宜發資訊科技工作坊之收受郵件人員蓋印該工
    作坊之公司章於掛號郵件簽收（收據）清單上以示代為合法
    收受，因受處分人於九十六年四月二十八日應到案日期前之
    同年三月三十一日提出申訴，經原處分機關函請舉發單位調
    查結果，仍認受處分人有前揭不遵守道路交通號誌指示之交
    通違規行為，原處分機關乃於九十六年六月六日，依道路交
    通管理處罰條例第六十條第二項第三款及違反道路交通管理
    事件統一裁罰基準表之規定，裁處受處分人罰鍰九百元。
三、本件異議人即受處分人甲○○固於申述書及聲明異議狀對有
    於上述時間，行經上開舉發地點一事坦承之，惟矢口否認有
    何違反道路交通管理處罰條例之行為，辯稱：該自動監控儀
    器，不具備有效合法之驗證文件云云。經查，異議人於上述
    時、地行經有燈光號誌管制之交岔路口，適逢該時相號誌為
    圓形紅燈，其所有車輛於該紅燈已亮起九點五秒時，未停於
    停止線後方，即車身恰橫跨於停止線上，於亮起十一秒時，
    其車輛已完全離開停止線，而立於停止線前方未達網狀黃線
    區之路口範圍一節，有採證照片二幀、基隆市○○○路與武
    隆街口照片示意圖及該交岔口微電腦闖紅燈路口示意圖等資
    料附卷可稽，依首揭說明，異議人確有不遵守道路交通標線
    指示之交通違規行為，應堪認定。至於上開埋設於路面之採
    證儀器「微電腦闖紅燈及測速自動照相設備」感應線圈，我
    國經濟部標準檢驗局雖無該項施檢規範，有基隆市警察局九
    十六年五月四日基警交字第○九六○○一三一○三號函附卷
    可考，然此於交通駕駛是否超速認定一節始有影響，於本件
    異議人所駕車輛是否有不遵守道路交通標線之指示或闖紅燈
    等交通違規情節採證認定上仍無所影響，是異議人既有不遵
    守道路交通標線之指示之交通違規行為，經明確採證如上，
    異議人上開所辯，顯不足採為免責之依據，本件事證明確，
    應依法論處。
四、綜上所述，異議人之上揭不遵守道路交通標線之指示之違規
    事實，原處分機關依首開法條及裁罰基準表規定，對異議人
    裁處罰鍰，固非無見，然原處分機關對於異議人上揭違規情
    形，未予詳查，而誤為不遵守道路交通「號誌」指示之行為
    ，尚有未當。從而，異議人之異議雖無理由，然原處分既有
    前揭瑕疵而無可維持，即應由本院撤銷原處分，自為裁罰如
    主文第二項所示，以期適法。
據上論斷，應依道路交通案件處理辦法第二十條，裁定如主文。
中    華    民    國    97    年    1     月    31    日
                      臺灣板橋地方法院交通法庭
                    ?????  法  官  王綽光
上列正本證明與原本無異。
如不服本裁定，應於裁定送達後五日內向本院提出抗告狀。
                                書記官  許清秋
中    華    民    國    97    年    2     月    1     日


司法院資訊處製作；財團法人民間司法改革基金會備份。
